【裁判字號】    99,訴,1175
【裁判日期】    991027
【裁判案由】    違反毒品危害防制條例
【裁判全文】
臺灣臺南地方法院刑事判決              99年度訴字第1175號
公  訴  人  臺灣臺南地方法院檢察署檢察官
被      告  甲○○
上列被告因違反毒品危害防制條例案件，經檢察官提起公訴（99
年度毒偵字第191、1071、1386號、99年度偵字第8102、8394號
），本院判決如下：
    主  文
甲○○犯如附表所示之施用毒品罪，均累犯，各處如附表所示之
刑。應執行有期徒刑貳年貳月。扣案之注射針筒壹枝沒收。
    事  實
一、甲○○前於民國89年間，因施用毒品案件，經本院裁定送觀
    察、勒戒，因無繼續施用傾向，於89年9月25日出所，並經
    臺灣臺南地方法院檢察署檢察官以89年度毒偵緝字第470號
    為不起訴之處分；又於94年間因違反毒品危害防制條例及竊
    盜等案件，分別經本院以94年度訴字第1233號及94年度易字
    第1124號判決各判處有期徒刑1年、7月及8月確定，嗣經本
    院以95年度聲字第613號裁定合併定應執行刑為有期徒刑2年
    ，復於96年間經本院以96年度聲減字第235號裁定分別減刑
    為有期徒刑6月、3月15日及4月，並合併定其應執行刑為有
    期徒刑1年，於96年7月16日因中華民國96年罪犯減刑條例施
    行之日視為執行完畢。
二、甲○○基於施用第一級毒品海洛因及第二級毒品安非他命犯
    意，先後於下述時間、地點施用海洛因、安非他命：
  1.於98年11月3日14時許，在臺南市○○區○○路1段「湯姆熊
    電動遊藝場」廁所內，與友人鄭志偉一同以將海洛因摻水後
    注入針筒內，施打手背血管之方式，施用海洛因1次。
  2.99年5月7日21時許，在臺南市○○區○○街210巷30號住
    處，吸食安非他命1次；99年5月8日21時許，在臺南縣永
    康市榮民醫院附近，以將海洛因摻水後注入針筒內，施打手
    背血管之方式，施用海洛因1次。嗣於99年5月9日凌晨為警
    盤查後，於同日凌晨4時30分採尿送驗結果呈安非他命、甲
    基安非他命可待因及嗎啡反應而查悉上情。
  3.99年5月10日21時許，在臺南市○○區○○街210巷30號住
    處，吸食安非他命1次；99年5月11日2時許，在臺南市○
    ○區○○街210巷30號住處，施用海洛因1次。嗣員警於99年
    5月12日13時10分許，在臺南市○○區○○路一段與國安街
    口查獲後，扣得甲○○所有供其施用第一級毒品海洛因所用
    之注射針筒1支，並於同日下午3時35分許，經其同意採尿後
    送驗結果，呈安非他命、甲基安非他命可待因及嗎啡反應而
    查悉上情。
三、案經臺南市警察局第三分局及第五分局、臺南縣警察局永康
    分局報請臺灣臺南地方法院檢察署檢察官偵查起訴。
    理  由
壹、程序部分－關於證據能力之說明：
    按被告以外之人於審判外之陳述，雖不符刑事訴訟法第159
    條之1至第159條之4之規定，而經當事人於審判程序同意作
    為證據，法院審酌該言詞陳述或書面陳述作成時之情況，認
    為適當者，亦得為證據，為刑事訴訟法第159條之5第1項所
    明文。本件卷附供述及非供述證據，被告於本案言詞辯論終
    結前均未表示異議，本院審酌各該證據作成之情況，認為適
    當，復經本院於審判期日就上開證據依法進行調查、辯論，
    依刑事訴訟法第159條之5規定，自有證據能力。
貳、實體部分：
  一、訊據被告甲○○對於上開施用毒品犯行坦承不諱，核與證
      人鄭志偉證述其與被告一同施用海洛因之情節相符（臺南
      市警察局第五分局南市警五刑字第09945000073號卷第8頁
      ），並有臺南市警察局第三分局偵辦涉嫌毒品危害防制條
      例案送驗尿液及年籍對照表1件（臺南市警察局第三分局
      南市警三刑偵字第09943015990號卷【以下簡稱警Ｄ卷】
      第12頁）、長榮大學99年5月24日確認報告1件（臺南市警
      察局第三分局南市警三刑偵字第09943285690號卷【以下
      簡稱警Ｅ卷】第5頁）、長榮大學99年5月14日確認報告1
      件（臺南縣警察局永康分局南縣永警偵字第0990010481號
      卷【以下簡稱警Ｂ卷】第7頁）、臺南縣警察局永康分局
      偵辦毒品危害防制條例案送驗尿液編號與真實姓名對照表
      1件（警Ｂ卷第8頁）附卷可稽，又員警於99年5月12日13
      時10分許，在臺南市○○區○○路一段與國安街口查獲被
      告時，在其身上扣得注射針筒1支，亦有臺南市警察局第
      三分局搜索、扣押筆錄（警Ｄ卷第6頁至第8頁）、臺南市
      警察局第三分局扣押物品目錄表各1份（警Ｄ卷第9頁），
      是被告自白核與事實相符，可以認定。
  二、核被告甲○○附表所為，分別係犯毒品危害防制條例第10
      條第1、2項之施用第一級毒品、施用第二級毒品罪（詳見
      附表所示）。其施用前後持有第一、二級毒品海洛因、安
      非他命之低度行為，為其施用之高度行為所吸收，不另論
      罪。被告先後數次犯行，時間各別、地點互異，顯係分別
      起意為之，應分論併罰。又被告有前述之論罪科刑資料，
      甫於96年7月16日執行完畢，其於5年內故意再犯本件有期
      徒刑以上之罪，為累犯，應依法加重其刑。
  三、爰審酌被告甲○○不思戒除毒癮，一再施用毒品自戕身心
      ，在性質上乃屬對自我身心健康之自戕行為，尚未嚴重破
      壞社會秩序、侵害他人權益及於犯罪後始終坦承犯行，態
      度良好，暨其生活智識、經驗、家庭狀況等一切情狀，分
      別量處如主文所示之刑。扣案之注射針筒1枝係被告所有
      供其施用毒品之器物，且非專供施用毒品之外別無使用於
      其他正當用途可能之器具，業據被告供述明確，均應依刑
      法第38條第1項第2款之規定宣告沒收。
依刑事訴訟法第299條第1項前段，毒品危害防制條例第10條第1
項、第2項，刑法第11條前段、第47條、第51條第5款、第38條第
1項第2款，判決如主文。
本案經檢察官陳尹捷到庭執行職務。
中    華    民    國    99    年    10    月    27    日
                  刑事第九庭  審判長法  官  林彥君
                                    法  官  周宛瑩
                                    法  官  莊玉熙
以上正本證明與原本無異。
如不服本判決應於收受本判決後10日內向本院提出上訴書狀，並
應敘述具體理由。其未敘述上訴理由者，應於上訴期間屆滿後20
日內向本院補提理由書狀（均須按他造當事人之人數附繕本）「
切勿逕送上級法院」。
                                    書記官  余富誠
中    華    民    國    99    年    10    月    28    日
附表
┌──┬─────────┬──────────┬──────┐
│編號│所犯罪名及法條    │  宣 告 刑          │   備註     │
│    │                  │                    │            │
├──┼─────────┼──────────┼──────┤
│1   │毒品危害防制條例第│處有期徒刑玖月。    │犯罪事實二1.│
│    │10條第1項施用第一 │                    │            │
│    │級毒品罪。        │                    │            │
├──┼─────────┼──────────┼──────┤
│2   │毒品危害防制條例│處有期徒刑伍月。  │犯罪事實二│
│    │  第10條第2項施用 │處有期徒刑玖月。  │  2.      │
│    │  第二級毒品罪。  │                    │犯罪事實二│
│    │毒品危害防制條例│                    │  2.      │
│    │  第10條第1項施用 │                    │            │
│    │  第一級毒品罪。  │                    │            │
├──┼─────────┼──────────┼──────┤
│3   │毒品危害防制條例│處有期徒刑伍月。  │犯罪事實二│
│    │  第10條第2項施用 │處有期徒刑玖月。扣│  3.      │
│    │  第二級毒品罪。  │  案注射針筒壹枝沒收│犯罪事實二│
│    │毒品危害防制條例│  。                │  3.      │
│    │  第10條第1項施用 │                    │            │
│    │  第一級毒品罪。  │                    │            │
└──┴─────────┴──────────┴──────┘

司法院資訊處製作；財團法人民間司法改革基金會備份。
